【裁判字號】    99,易,3211
【裁判日期】    991231
【裁判案由】    竊盜
【裁判全文】
臺灣臺北地方法院刑事判決              99年度易字第3211號
公  訴  人  臺灣臺北地方法院檢察署檢察官
被      告  孫莎麗
上列被告因竊盜案件，經檢察官提起公訴（99年度偵字第16850
號），本院判決如下：
    主  文
孫莎麗竊盜，累犯，處有期徒刑捌月。
    事  實
一、孫莎麗前因竊盜案件，經本院於民國97年9 月18日判處有期
    徒刑4 月確定，於98年5 月16日縮刑期滿執行完畢（構成累
    犯）。詎仍不知悔改，意圖為自己不法之所有，於99年5 月
    31日下午8 時30分許，在克緹國際股份有限公司臺北生活館
    （址設臺北市○○區○○路51號）店內，趁店員羅毓涵向客
    戶解說公司產品不注意之際，徒手竊取羅毓涵置於櫃檯上之
    手機1 支（廠牌為SAMSUNG 、型號為S5230 、顏色為粉紅色
    、手機序號為000000000000000 號）及抽屜內之COACH 牌手
    提包1 只（內含現金約新臺幣〈下同〉1,000 元、美容丙級
    證照乙張、中國信託銀行信用卡乙張、友人之大眾銀行及台
    新銀行信用卡各乙張、悠遊卡乙張儲值約100 元、I-CASH卡
    乙張儲值約100 元及錢櫃KTV 的PARTY 卡乙張價值約500 元
    ）等物，得手後離去。嗣於同年6 月1 日下午5 時19分，將
    所申請之行動電話門號0000000000號SIM 卡插入上開所竊得
    之行動電話手機試予使用。茲經羅毓涵發現失竊後報警，為
    警循線查獲上情。
二、案經羅毓涵訴由臺北市政府警察局中正第一分局報告臺灣臺
    北地方法院檢察署檢察官偵查起訴。
    理  由
一、訊據被告孫莎麗矢口否認有前揭犯行，辯稱：伊未去過上開
    店內，從未用過手機，亦未申請上開行動電話門號
    0000000000號使用云云。惟查，被告雖否認曾申請上開
    0000000000號行動電話門號，然經檢察官向台灣大哥大股份
    有限公司函調上開行動電話門號之申請書，並於被告到庭接
    受訊問時，命被告當庭書寫姓名十遍，嗣將二者之簽名互相
    勾稽比對，發現該申請書之「申請人簽章處」所簽之「孫莎
    麗」，核與被告應訊時之簽名「孫莎麗」二者，不論是文字
    之筆劃、形勢、筆力均甚相符，有上開行動電話門號申請書
    及被告於應訊時所書寫姓名字跡乙紙在卷可憑；又卷附之
    0000000000號電話申請人之「帳寄地址」係被告於原居住之
    處所（台北市○○區○○路4 段41巷8 弄4 之1 號3 樓），
    亦經被告於審理中坦承屬實，是被告辯稱上開行動電話門號
    0000000000號非其申請，並非其使用乙節，不足採信。又被
    告孫莎麗於99年5 月31日下午8 時30分許，在克緹國際股份
    有限公司臺北生活館（址設臺北市○○區○○路51號）店內
    逗留之事實，業據告訴人羅毓涵於檢察官訊問時當庭指認明
    確，且依錄影所攝當日畫面，被告不僅係在現場逗留並向告
    訴人為假意詢問之人，且被告並未在該處購買任何物品，竟
    有被告放置某物於其帶之皮包內而離去之情形，亦據告訴
    人在偵查中指訴綦詳，並有上開店內之監視錄影畫面翻拍照
    4 張及行動電話門號0000000000號通聯調閱查詢單等在卷可
    佐，足徵該竊盜犯行確係被告所為，業已事證明確，被告犯
    行應堪認定。
二、核被告所為，係犯刑法第320 條第1 項之竊盜罪。被告曾受
    有期徒刑之執行完畢，有臺灣高等法院被告前案紀錄表在卷
    可稽，5 年內故意再犯本件有期徒刑以上之罪，為累犯，應
    依刑法第47條第1 項之規定加重其刑。爰審酌被告否認犯行
    ，足徵於犯罪後並無後悔之意及被告犯罪之動機、目的、手
    段，犯罪所生之危害等一切情狀，量處如主文所示之刑。
據上論斷，應依刑事訴訟法第284 條之1 、第299 條第1 項前段
，刑法第320 條第1 項、第47條第1 項、刑法施行法第1 條之1
，判決如主文。
本案經檢察官柯木聯到庭執行職務。
中    華    民    國    99    年    12    月    31    日
                  刑事第十二庭  法  官  楊台清
以上正本證明與原本無異。
如不服本判決應於收受送達後10日內向本院提出上訴書狀，並應
敘述具體理由；其未敘述上訴理由者，應於上訴期間屆滿後20日
內向本院補提理由書（均須按他造當事人之人數附繕本）「切勿
逕送上級法院」。告訴人或被害人如對於本判決不服者，應具備
理由請求檢察官上訴，其上訴期間之計算係以檢察官收受判決正
本之日期為準。
                                書記官  劉子豪
中    華    民    國    99    年    12    月    31    日
附錄本判決論罪科刑法條全文：
中華民國刑法第320條
 (普通竊盜罪、竊佔罪)
意圖為自己或第三人不法之所有，而竊取他人之動產者，為竊盜
罪，處五年以下有期徒刑、拘役或5 百元以下罰金。
意圖為自己或第三人不法之利益，而竊佔他人之不動產者，依前
項之規定處斷。
前二項之未遂犯罰之。

司法院資訊處製作；財團法人民間司法改革基金會備份。
